臺灣高雄地方法院刑事判決　　　　　　　94年度易字第1211號
公　訴　人　臺灣高雄地方法院檢察署檢察官
被　　　告　丙○○
上列被告因竊盜案件，經檢察官提起公訴（94年度速偵字第1092
號）及移送併案審理（94年度偵字第12121 號），本院判決如下
：
    主  文
丙○○連續攜帶兇器竊盜，處有期徒刑捌月。螺絲起子壹支沒收
。
    事  實
一、丙○○基於意圖為自己不法所有之概括犯意，分別為下列竊
    盜行為：(1)先於民國（下同）94年5 月25日11時25分許，騎
    乘其母朱金蘭所有車牌號碼WJM －965 號輕型機車（未懸掛
    車牌），在高雄縣美濃鎮中正幹179 －3 號電線桿處，以徒
    手搖晃致鬆脫方式，竊取該處農田水利會所有之白鐵製護欄
    之欄杆5 支（340 公分1 支、70公分4 支，共價值新台幣《
    下同》15000 元）得手，嗣仍在該處搖晃欄杆竊取其它欄杆
    時，為路過之巡邏警察發現，當場查獲。(2)丙○○復承上開
    竊盜之概括犯意，於94年6 月10日7 時許，在高雄縣美濃鎮
    ○○○路147 之2 號前，持其所有客觀上足對人之生命、身
    體構成威脅之兇器螺絲起子1 支，破壞乙○○所有車牌號碼
    E8─5037號自用小貨車之電門（毀損部分未據告訴），得手
    後據為己有作為代步工具，嗣於94年6 月13日12時許，在屏
    東縣里港鄉土庫村高原資源回收場旁，為警發現丙○○駕駛
    上開贓車，經盤查後始查獲上情。
二、案經高雄縣政府警察局旗山分局報請台灣高雄地方法院檢察
    署檢察官偵查起訴及移送併案審理。
    理  由
一、茲先就認定犯罪事實所憑證據之證據能力，分敘如下：
    按被告以外之人於審判外之言詞或書面陳述，除法律有規定
    者外，不得作為證據；再被告以外之人於審判外向法官所為
    之陳述，得為證據；又被告以外之人，於偵查中向檢察官所
    為之陳述，除顯有不可信之情況外，得為證據；另被告以外
    之人於檢察事務官、司法警察官或司法警察調查中所為之陳
    述，與審判中不符時，其先前之陳述具有較可信之特別情況
    ，且為證明犯罪事實存否所必要者，得為證據；再下列文書
    ，亦得為證據：一、除顯有不可信之情況外，公務員職務上
    製作之紀錄文書、證明文書。二、除顯有不可信之情況外，
    從事業務之人於業務上或通常業務過程所須製作之紀錄文書
    、證明文書。三、除前二款之情形外，其他於可信之特別情
    況下所製作之文書，亦得為證據；又被告以外之人於審判外
    之陳述，雖不符刑事訴訟法第159 條之1 至第159 條之4 之
    規定，而經當事人於審判程序同意作為證據，法院審酌該言
    詞陳述或書面陳述作成時之情況，認為適當者，亦得為證據
    ；另當事人、代理人或辯護人於法院調查證據時，知有第15
    9 條第1 項不得為證據之情形，而未於言詞辯論終結前聲明
    異議者，視為有前項之同意，刑事訴訟法第159 條第1 項、
    第159 條之1 第1 項、第2 項、第159 條之2 、第159 條之
    4 、第159 條之5 第1 項、第2 項分別定有明文。經查：
  (一)證人即被害人乙○○、甲○○於司法警察調查中所為之證述
    ，雖係被告以外之人於審判外所為之言詞陳述，屬於傳聞證
    據，惟因檢察官及被告於審判程序同意以上開證人於司法警
    察調查中所為之陳述，作為證據，本院審酌前開言詞陳述作
    成時之證據取得過程並無瑕疵，且與待證事實具有關連性等
    情況，認為適當，應認得為證據，而有證據能力。
  (二)證人宋志揚於檢察官偵查中所為之陳述（見94年度偵字第12
    121 號卷第17頁以下），被告對該項供述具有證據能力並不
    爭執，且同意引用作為證據，而依證人宋志揚於偵查中之陳
    述並無顯不可信之情況，依上開說明，其於偵查中之證詞，
    自具有證據能力。
  (三)卷附之被害人乙○○、甲○○出具之贓物認領保管收據各1
    紙，雖均係被告以外之人於審判外所為之書面陳述，屬於傳
    聞證據，且非被告以外之人於審判外向法官、於偵查中向檢
    察官或於檢察事務官、司法警察官或司法警察調查中所為之
    陳述，復係針對個案而制作，亦非公務員職務上製作，經常
    處於可受公開檢查之狀態，設有錯誤，甚易發現而予及時糾
    正之紀錄文書或證明文書，或從事業務之人於業務上或通常
    業務過程不間斷、有規律而準確之記載而製作之紀錄文書、
    證明文書，亦非與前述公務員職務上製作之紀錄文書、證明
    文書或與從事業務之人於業務上或通常業務過程所須製作之
    紀錄文書、證明文書具有同等程度可信性之文書（刑事訴訟
    法第159 條之4 之立法理由參照），然因公訴人、被告於本
    院調查證據時，知有刑事訴訟法第159 第1 項之情形，而未
    於言詞辯論終結前聲明異議，應視為同意作為證據，且本院
    審酌上開文書作成之形式，均無瑕疵、與待證事實具有關連
    性等情況，認為適當，應認得為證據，而有證據能力。
  (四)復按「除顯有不可信之情況外，公務員職務上製作之紀錄文
    書、證明文書亦得為證據」，刑事訴訟法第159 條之4 第1
    款定有明文，且依該條前言「除前3 條（指第159 條之1 、
    之2 、之3）之 情形外」之意旨，顯係將公務員職務上製作
    之紀錄文書當作刑事訴訟法第159 條「被告以外之人於審判
    外之言詞或書面陳述，除法律有規定者外，不得做為證據」
    中之法律規定。查卷附之高雄縣政府警察局旗山分局扣押筆
    錄、扣押物品附錄表、車輛失竊、車牌失竊資料個別查詢
    報表—查詢認可資料、車輛失竊證明單、車輛尋獲證明單、
    等資料，雖係被告以外之人於審判外所為之書面陳述，屬於
    傳聞證據，然高雄縣政府警察局員警之公務員職務上製作，
    經常處於可受公開檢查之狀態，設有錯誤，甚易發現而予及
    時糾正之紀錄文書，應屬刑事訴訟法第159 條之4 第1 款所
    稱之紀錄文書，又查無證據證明上開資料顯有不可信之情況
    ，揆諸前揭規定，應認對於被告之案件，均得為證據，而有
    證據能力。
  (五)現場照片8 張：按傳聞法則乃對於被告以外之人於審判外之
    言詞或書面陳述，亦即針對被告以外之人於審判外以言詞或
    書面所為之供述證據而為之規範。卷附照片乃以科學、機械
    之方式，對於所拍攝內容所為忠實且正確之記錄，非供述證
    據，應無刑事訴訟法第159 條第1 項規定之適用，附此敘明
二、訊據被告固坦承於事實欄一、(2)所示之時、地竊取被害人乙
    ○○自小貨車一情，惟矢口否認有於事實欄一、(1)所示之時
    、地竊取欄杆之事實，辯稱：伊只有在該處小解云云。經查
    ：
  (一)被告雖否認有竊取事實欄一、(1)所載之欄杆，然被告為警查
    獲當時確有以手搖晃欄杆之動作，為被告所不否認，且據證
    人宋志揚即查獲員警於偵訊時亦證稱被告當時確實有徒手搖
    欄杆，且在被告騎乘之機車附近確有發現白鐵製之欄杆5支
    ，其證稱：「（當天情形？）94年5 月25日我和同事要去巡
    邏，我到達美濃鎮中正高幹179-3 桿號旁，我看到1 位男子
    在搖欄杆，我就過去問他在幹什麼，結果我就看到他機車旁
    邊有1 個黃色袋子，另在機車附近又發現一些被取下來的欄
    杆，我他是否你用的，他說不是他在小便，結果盤查他機車
    ，發現置物箱內黃色袋子和油壓剪」、「（是否目睹被告在
    搖欄杆？）是」等語（見94年6 月10日偵訊筆錄，附於94年
    度偵字第12121 號第18頁）。若被告僅係在該處小解，為何
    要動手搖晃欄杆？佐以現場查扣之白鐵製之欄杆5 支，價值
    高達15000 元，不可能是他人竊取後恣意棄置於該處。且上
    開白鐵製之欄杆5 支係放置在被告停放機車之附近一事，為
    被告所坦認，另據證人宋志揚證述明確，益徵上開欄杆應係
    被告竊取後為方便運送而先置放於機車附近無訛，是被告上
    開辯解，顯係卸責之詞，不足採信。
  (二)上揭事實欄一、(2)所示之犯行，迭據被告於警、偵訊及本院
    審理時供承明確，且與被害人乙○○警詢時指訴車輛失竊之
    情節相符，復有高雄縣政府警察局車輛遺失電腦輸入單、車
    輛竊盜資料個別查詢報表、扣押筆錄、扣押物品目錄表、贓
    物認領保管收據各1 紙附卷可稽，及螺絲起子1 支扣案可資
    佐證，足認被告上開自白與事實相符，應堪採信。
  (三)綜上所述，本件事證明確，被告連續竊盜犯行，洵堪認定。
三、按刑法第321 條第1 項第3 款之攜帶兇器竊盜罪，係以行為
    人攜帶兇器竊盜為其加重條件，此所謂兇器，其種類並無限
    制，凡客觀上足對人之生命、身體安全構成威脅，具有危險
    性即屬之，且只須行竊時攜帶此種具有危險之兇器為已足，
    並不以攜帶之初有行兇之意圖為必要（最高法院79年臺上字
    第5253號判例要旨足資參照）。查扣案之螺絲起子，係金屬
    材質，質地堅硬，客觀上足對人之生命、身體安全構成威脅
    ，具有危險性，自屬兇器。是核被告事實欄一、(2)所為，係
    犯刑法第321 條第1 項第3 之攜帶兇器竊盜罪，事實欄一、
    (1)所為，則係犯刑法第320 條第1 項普通竊盜罪，而該件竊
    盜案件並無證據可資證明被告係持客觀上可供兇器使用之工
    具破壞欄杆而竊取，是尚難論以刑法第321 條第1 項第3 款
    攜帶兇器竊盜罪，附此敘明。其先後2 次竊盜犯行，時間緊
    接，觸犯基本構成要件相同之罪名，顯係基於概括之犯意反
    覆為之，應依連續犯之規定，論以較重之攜帶兇器竊盜罪一
    罪，並加重其刑。檢察官雖僅就被告事實欄一、(2)之竊盜犯
    行起訴，就事實欄一、(1)之竊盜犯行，未於起訴書內敘及，
    惟連續犯為裁判上一罪，檢察官就犯罪事實一部起訴者，依
    審判不可分之原則，其效力應及於全部，本院自得就被告事
    實欄一、(1)之竊盜部分併予審理。爰審酌被告正值壯年，不
    思自食其力，竟貪圖不法利益，以攜帶兇器竊取他人財物，
    嚴重危害社會治安，且犯後復否認部分犯行，態度欠佳，及
    被告犯罪之次數、情節、所生損害，竊取物品價值等一切情
    狀，量處如主文所示之刑，以資懲儆。
四、扣案之螺絲起子1 支，係被告所有並供犯本件攜帶兇器竊盜
    罪所用之物，業經被告供明在卷，爰依刑法第38條第1 項第
    2 款之規定，併予宣告沒收。至扣案之油壓剪1 支及飼料袋
    2 只，無證據證明係被告所有之物，或與事實欄一、(1)被告
    所犯之竊盜罪有關，亦非違禁物，爰均不予宣告沒收，附此
    敘明。
據上論斷，應依刑事訴訟法第299 條第1 項前段，刑法第56條、
第321 條第1 項第3 款、第38條第1 項第2 款，判決如主文。
本案經檢察官孫小玲到庭執行職務。
中　　華　　民　　國　　94　　年　　8 　　月　　30　　日
                  刑事第七庭    審判長法  官  孫啟強
                                      法  官  蔡川富
                                      法　官  張茹棻
以上正本證明與原本無異。
如不服本判決，應於判決送達後10日內，向本院提出上訴狀。
中　　華　　民　　國　　94　　年　　8 　　月　　30　　日
                                      書記官  陳惠玲
附錄法條：
刑法第321 條：犯竊盜罪而有左列情形之一者，處6 月以上、5
年以下有期徒刑：
一、於夜間侵入住宅或有人居住之建築物、船艦或隱匿其內而犯
    之者。
二、毀越門扇、牆垣或其他安全設備而犯之者。
三、攜帶兇器而犯之者。
四、結夥三人以上而犯之者。
五、乘火災、水災或其他災害之際而犯之者。
六、在車站或埠頭而犯之者。
前項之未遂犯罰之。
